臺灣高等法院刑事判決　
111年度上訴字第544號
上  訴  人  
即  被  告  宋德偉


選任辯護人  黃鈺淳律師（扶助律師）
上列上訴人因毒品危害防制條例等案件，不服臺灣桃園地方法院
109年度訴字第365號，中華民國110年12月3日第一審判決（起訴
案號：臺灣桃園地方檢察署108年度偵字第30306號、109年度偵
字第4305號），提起上訴，本院判決如下：
    主    文
上訴駁回。
    犯罪事實
一、宋德偉明知海洛因為毒品危害防制條例所列之第一級毒品，
    依法不得持有、轉讓、販賣；（甲基）安非他命係同條例所
    列之第二級毒品，依法不得轉讓及持有，且亦屬藥事法第22
    條第1 項第1款經行政院衛生署（民國102 年7 月23日改制
    為衛生福利部，下稱衛生福利部）公告禁止使用之禁藥，不
    得非法轉讓。
二、宋德偉基於販賣第一級毒品海洛因以營利之犯意，分別於附
    表一編號1 至3 、5 、6 所載之時、地，以附表一編號1 至
    3、5 、6 所示之交易方式，販賣海洛因予附表一編號1 至3
     、5 、6 所載之購毒者。
三、宋德偉另基於轉讓海洛因及禁藥（甲基）安非他命之犯意，
    於附表一編號4 所載之時、地，以附表一編號4 所示之方式
    ，無償轉讓海洛因及（甲基）安非他命予附表一編號4 之人
    施用。
四、嗣經警於108 年10月31日8 時30分許，在桃園市○○區○○路00
    巷0 弄0 號3 樓執行搜索而查獲，並當場扣得宋德偉所有供
    其販賣及轉讓毒品所用之行動電話1 支（含門號0000000000
    號）、磅秤1 台、分裝袋1 批及6 個。
五、案經臺北市政府警察局刑事警察大隊報由臺灣桃園地方檢察
    署（下稱桃園地檢署）檢察官偵查起訴。
    理  由
壹、證據能力之說明
一、檢察官、上訴人即被告宋德偉及其辯護人就本判決所引用被
    告以外之人於審判外之言詞或書面陳述之證據能力，於原審
    及本院先後同意有證據能力或表示無意見，且於本院言詞辯
    論終結前均未聲明異議（見原審卷二第89頁、第163頁以下
    ，本院卷第89頁、第120頁以下），本院審酌上開證據作成
    時之情況，並無何信用性過低之情形，認以之作為證據應屬
    適當，依刑事訴訟法第159 條之5 規定，該等證據自均有證
    據能力。
二、本院所引用非供述證據部分，並無證據證明係公務員違背法
    定程序所取得，依刑事訴訟法第158 條之4 反面解釋，均有
    證據能力。
貳、認定犯罪事實所憑之證據及理由
一、被告對於前揭犯罪事實於偵審中坦承不諱（見偵字第30306
    號卷第197至201頁，原審卷二第88、168至169頁，本院卷第
    88、124頁），而被告相關犯罪事實並有以下證據可資證明
    ：
　　㈠證人楊宗憲於警詢及檢察官偵訊時證稱：其有於附表一編
      號1至3 所示時、地，以附表一編號1 至3 之交易方式，
      向被告購得附表一編號1 至3 所載之海洛因各1 包等語。
      且有被告與楊宗憲間如附表一編號1 至3 所載手機門號之
      通訊監察譯文可證（以上見上開偵字卷第129至133、135
      至139、189至191頁）。
  　㈡證人張永夜於警詢及檢察官偵訊時證稱：被告有於附表一
      編號4 所示時、地，無償提供如附表一編號4 所載之海洛
      因及（甲基）安非他命各1 包予其施用等語。張永夜又於
      原審結證稱：其有於附表一編號5 所示時、地，以附表一
      編號5 之交易方式，向被告購得附表一編號5 所載之海洛
      因1 包等語。復有被告與張永夜間如附表一編號4 至5 所
      載手機門號之通訊監察譯文可憑（以上見上開偵字卷第91
      至92、95至96、181至183頁，原審卷二第158至161頁）。
 　 ㈢證人陳揚政於警詢及檢察官偵訊時證稱：其有於附表一編
      號6所示時、地，以附表一編號6 之交易方式，向被告購
      得附表一編號6 所載之海洛因1 包等語。並有被告與陳揚
      政間如附表一編號6 所載手機門號之通訊監察譯文可佐（
      以上見上開偵字卷第231至232、236、239、243至244頁）
      。
    ㈣扣案如附表二所示被告用以販賣海洛因予楊宗憲、張永   
     夜、陳揚政，以及轉讓海洛因、（甲基）安非他命予張   
     永夜所使用之物。
二、被告辯護人於原審為被告辯護稱：就附表一編號5 部分，張
    永夜於警詢中所述與其於原審所證不同，有前後不一之瑕疵
    ，難以採信，不足作為被告此部分自白之補強證據云云。惟
    按證人之陳述有部分前後不符，或相互間有所歧異時，究竟
    何者為可採，法院本得依其自由心證予以斟酌，若其基本事
    實之陳述與真實性無礙時，仍非不得予以採信，非謂一有不
    符或矛盾，即認其全部均為不可採信。查：張永夜於警詢時
    證稱：此部分譯文中「2 支菸」是被告免費請其施用的海洛
    因等語（見上開偵字卷第92頁）；於原審則證稱：此次是其
    向被告購買海洛因，好像是2千5百元，金額不太記得，不是
    2千元就是2千5百元，其忘了為何在警詢時會說是被告免費
    請其施用，但被告確實僅請其施用過1 次，之後其就得花錢
    購買，而此次因為購得的海洛因做2 支菸就沒有了，其覺得
    數量不足被凹，所以才會打電話給被告說「你搞我嗎？弄2 
    支菸就沒了」，如果是被告免費請其施用，其就不會跟被告
    計較那麼多，這次確定是其跟被告買等語（見原審卷二第15
    8至161頁）。是張永夜就附表一編號5 部分，其取得之海洛
    因究係被告無償轉讓施用，抑或是其以金錢向被告購得一事
    ，固然前後證述不一致，然其就該次與被告通話內容之「2 
    支菸」，始終表示係指海洛因，佐以通訊監察譯文所示張永
    夜於該次向被告取得海洛因後確有致電被告抱怨稱：「你搞
    我嗎？弄2 支菸就沒了」（見上開偵字卷第96頁），而張永
    夜於原審所述：購得的海洛因做2 支菸就沒有了，覺得數量
    不足被凹，如果是被告免費請其施用，其就不會跟被告計較
    那麼多等語，實符合事理。再參以被告於原審自承：只有第
    1 次是免費提供海洛因予張永夜，因為海洛因那麼貴，不可
    能一直請張永夜，而附表一編號5 是賣2千元的海洛因予張
    永夜，不然她不會爭執海洛因數量等語（見原審卷二第142
    至143、168頁），益見就此次張永夜與被告間之海洛因交付
    、收受之是否有對價，張永夜於原審所陳應與事實相符，而
    可採信，尚難以張永夜就此部分之證述前後不一，即認其全
    部證述均不足採信。辯護人前揭辯護意旨，尚不足採。
三、販賣海洛因係屬嚴重違法行為，非可公然為之，且有其獨特
    之販售通路及管道，本無一定之公定價格，並可任意分裝或
    增減其份量，而每次交易之價、量，可能隨時依雙方關係之
    深淺、資力、需求程度及對行情之認知、貨源是否充裕、查
    緝是否嚴密、購買者被查獲時供述毒品來源之可能性，進而
    為各種不同之風險評估，機動調整而異其標準，非可一概而
    論，而買受海洛因之人通常亦難以探知販毒者所賺取利潤為
    多少，是販賣海洛因之利得，除販毒者就每次購入或賣出之
    海洛因價格、數量及純度等項，俱臻詳記載成本利得並明確
    供述外，委難察得實情。然因海洛因非但對個人身心戕害甚
    鉅，對社會秩序亦潛藏有高度危險，治安機關對於販賣海洛
    因之犯罪行為，莫不嚴加查緝，各傳播媒體對於政府大力掃
    毒之決心與行動亦再三報導，致海洛因取得不易而價昂，苟
    無利可圖，自無甘冒刑事訴追、處罰之風險而將價格昂貴、
    取得不易之海洛因無端原價供應他人之理。被告自承自知海
    洛因價格昂貴（見上引供述，此昂貴係指價與量之比），則
    被告應深知販賣海洛因刑責重大，而被告與楊宗憲、張永夜
    、陳揚政間均無至親或深切之交情，此見其等供證自明（見
    上引筆錄頁數），且被告亦自承：扣案的分裝袋及磅秤是用
    來秤重量賣毒品的等語（見原審卷第169頁），若非有價或
    量之利益可圖，其豈可能甘冒被查緝之風險，自行分裝海洛
    因分別售賣予不同之人，是被告有從上揭交易中牟利之意圖
    ，應屬符合論理法則而不違背社會通常經驗之合理判斷。是
    足認被告本件之販賣行為皆應係出於營利之意圖，至為灼然
    。　　
四、綜上，本件事證明確，被告前揭犯行均洵堪認定。
參、論罪及刑之加重、減輕事由
一、被告行為後，毒品危害防制條例第4 條第1 項、第17條第2 
    項，於109 年1 月15日修正公布，而於同年7 月15日施行（
    以此日為準，下稱修正前、修正後）。經比較新舊法結果，
    修正後之規定未較有利於被告，依刑法第2 條第1 項前段之
    規定，應適用被告行為時即修正前毒品危害防制條例之相關
    規定論處。
二、就附表一編號1 至3 、5 、6 所示犯行，被告均係犯修正前
    毒品危害防制條例第4 條第1 項之販賣第一級毒品罪，就附
    表一編號4 所示犯行，被告係犯毒品危害防制條例第8 條第
    1 項之轉讓第一級毒品罪及藥事法第83條第1 項之明知為禁
    藥而轉讓罪（另見原審卷二第39頁，原審蒞庭檢察官之更正
    陳述）。被告因販賣而持有海洛因之行為，為其各該次販賣
    海洛因之高度行為所吸收，均不另論罪。被告轉讓海洛因、
    （甲基）安非他命時之持有各該類毒品行為，均為轉讓之高
    度行為所吸收，亦不另論罪。被告同時轉讓海洛因、（甲基
    ）安非他命予張永夜部分，係一行為觸犯二罪名之想像競合
    犯，依刑法第55條之規定，從一重之轉讓第一級毒品罪處斷
    。被告所犯上開六罪，行為明顯可分，而各獨立成罪，應予
    分論併罰。
三、被告前因施用毒品案件，經法院判處有期徒刑5 月、8 月確
    定，且經裁定定應執行刑有期徒刑1 年確定，復因施用毒品
    案件，經法院判處有期徒刑5 月、9 月及9 月確定，且經裁
    定定應執行刑有期徒刑1 年8 月確定，經接續執行，於106 
    年8 月30日縮刑假釋出監，107 年5 月17日假釋期滿未經撤
    銷而執行完畢，有本院前案紀錄表1 份在卷可稽，其於徒刑
    執行完畢後，5 年內故意再犯本案有期徒刑以上之罪，均為
    累犯。原審以被告前因毒品案件經判處徒刑執行完畢，仍未
    記取教訓，漠視法紀，再為本案販賣毒品、轉讓毒品犯行，
    助長毒品之蔓延，造成購毒者、受轉讓者身體健康之危害，
    兩者犯罪類型及罪質類同，被告自施用毒品戕害自身健康，
    轉成助長他人施用毒品，致使毒品散布氾濫，影響社會風氣
    與治安，顯見被告具有特別惡性，且對刑罰反應力薄弱，依
    累犯規定對被告加重其刑，並無其所受刑罰超過所應負擔罪
    責，而致其人身自由因此遭受過苛侵害之情事等由，依司法
    院釋字第775號解釋之意旨，說明被告所犯販賣第一級毒品
    罪之法定本刑為死刑及無期徒刑之部分，依法不得加重外，
    其餘部分均依刑法第47條第1 項規定加重其刑。本院認原審
    依上開解釋意旨適用累犯規定加重各該罪死刑及無期徒刑以
    外之法定本刑之裁量權行使，並無不當（其中就販賣第一級
    毒品罪部分，因原判決所宣告之有期徒刑皆未併科罰金刑，
    與實質上未依累犯規定加重之結果同），爰援引原判決此部
    分之理由，依刑法第47條規定及司法院釋字第775號解釋意
    旨，加重被告本案所犯各罪死刑及無期徒刑以外之法定本刑
    。
四、被告就本件犯行於偵查、原審及本院均有自白犯罪，此見前
    引筆錄自明，爰依修正前毒品危害防制條例第17條第2 項規
    定，均減輕其刑，並皆先加後減之。
五、修正前毒品危害防制條例第4條第1項之販賣第一級毒品罪之
    法定本刑為死刑或無期徒刑，無有期徒刑之選項，刑度甚重
    ，然同為販賣第一級毒品者，其原因動機不一，犯罪情節未
    必盡同，或有大盤毒梟者，亦有中、小盤之分，甚或僅止於
    吸毒者友儕間之互通有無，是其態樣顯非可一概而論，即其
    販賣行為之罪責及所造成危害社會程度非可等量齊觀，於具
    體個案，縱被告有其他法定減輕事由，若依其情狀，仍有再
    遞減輕其刑（即依其他法定減輕事由減輕後之處斷刑），始
    不致違反責罰相當及比例原則之情形者，自得認仍有情輕法
    重，在客觀上顯然足以引起一般同情，縱予宣告依其他法定
    減輕事由減刑後之最低度處斷刑猶嫌過重之情事，適用刑法
    第59條規定遞減輕其刑，此觀刑法第60條規定依法律加重或
    減輕者，仍得依同法第59條之規定酌量減輕其刑等語即明。
    被告本件所為之販賣第一級毒品犯行固值非難，然被告並無
    販賣毒品之前科紀錄，有本院被告前案紀錄表在卷可參，且
    被告販賣對象雖有3 人，但其本案販賣所得價金均不高，足
    見被告本件各次販售海洛因犯行皆屬零星小額，非屬中、大
    量販售毒品牟取暴利者，所造成社會整體侵害之程度較小，
    其惡性、罪責顯與中盤或大盤明顯有別。而被告本案各該販
    賣海洛因犯行，縱依修正前毒品危害防制條例第17條第2 項
    規定減輕其刑，惟減輕後之最低處斷刑猶達有期徒刑15年（
    刑法第65條第2項規定參考），以被告各次販賣海洛因犯罪
    情節而論，仍有情輕法重，不符責罰相當及比例原則之憾，
    在客觀上顯然足以引起一般同情，而堪憫恕，爰依刑法第60
     條、第59條規定遞減輕其刑。
六、毒品危害防制條例第8條第１項轉讓第一級毒品罪之法定最低
    本刑為1年，就附表一編號4所示被告轉讓第一級毒品部分，
    於先依刑法第47條第1 項規定加重其刑，再依毒品危害防制
    條例第17條第2 項規定減輕其刑後，其處斷刑最低刑度為7 
    月有期徒刑，經衡酌被告該次轉讓犯行之情節、危害及惡性
    ，並無量處該處斷刑最低刑度猶嫌過重之情事，尚無再適用
    刑法第59條規定遞減其刑之餘地。被告辯護人於原審就此部
    分主張仍有刑法第59條規定之適用，尚無可採。
肆、沒收
一、扣案如附表二所示之行動電話1 支（含門號0000000000號）
    、磅秤1 台、分裝袋1 批及6 個，均為被告所有，其中行動
    電話1 支（含門號0000000000號）係供其販賣及轉讓海洛因
    之用，而磅秤1 台、分裝袋1 批及6 個，均係供其販賣海洛
    因所用之物，業經被告自陳在卷，應依毒品危害防制條例第
    19條第1 項之規定，予以宣告沒收。
二、被告就附表一編號1 至3 、5 、6 所示各次販賣海洛因犯行
    ，均有取得如附表一所示之價金（共9,500 元），業經被告
    供承在卷，核屬被告犯上開各罪之犯罪所得，雖未扣案，但
    仍屬其犯罪所得，應依刑法第38條之1 第1 項前段、第3 項
    規定宣告沒收，於全部或一部不能沒收或不宜執行沒收時，
    追徵其價額。
三、至扣案之吸食器2 組，係被告施用毒品所用之工具，業據被
    告於檢察官偵訊時供陳在卷，顯與本案無關連性，不於本案
    宣告沒收。
伍、維持原判決之理由
一、原判決本於同上認定，以被告之犯行事證明確，同適用上引
    之論罪及加重、減輕法條，以行為人之責任為基礎，審酌被
    告明知販賣毒品嚴重危害社會秩序及他人身心健康，竟不思
    循正當途徑賺取生活所需，為謀一己私利意圖營利之犯罪動
    機與目的，本案販賣毒品之手段，造成毒品流通之潛在性危
    害；被告轉讓海洛因及（甲基）安非他命予他人施用，不僅
    戕害他人身心，亦對社會治安造成相當危害，再兼衡被告販
    賣毒品之價額、數量非鉅，對象為特定之楊宗憲、張永夜及
    陳揚政3 人，對社會造成之危害尚無從與販賣毒品上游集團
    相提並論，又其轉讓予張永夜之海洛因及（甲基）安非他命
    數量非多，且其於偵、審中均有坦承犯行，尚具悔意，兼酌
    以被告自陳高中肄業之智識程度、家庭經濟狀況勉持等一切
    情狀，各量處附表各編號所示之宣告刑，並定應執行刑為有
    期徒刑10年。復說明同本院上述相關沒收及追徵價額宣告之
    理由。原判決認定之基本犯罪事實及適用之法律，經核均無
    足以構成撤銷理由之違誤（原判決附表一編號1交易方式欄
    第1列至第2列之：「107年6月3108年」，顯係「108年」之
    誤載，不影響此部分事實之認定，本院予以更正即可）。
二、被告上訴意旨略稱：被告已坦承犯行，雖然原判決已依修正
    前毒品危害防制條例第17條第2 項、刑法第59條各加以減輕
    或遞減，但對被告而言，被告本案販毒對象都是被告朋友，
    被告也有穩定的工作，不是靠販賣或轉讓毒品來維生，若被
    告真的有賺，也是賺吸食的差價而已，不是賺得很多，被告
    本件販賣毒品次數雖有5 次、轉讓1 次，但被告主觀惡性、
    造成社會危害程度不是非常重，情節也比其他真的在販賣海
    洛因以營利的大盤情節輕微很多，被告家中有年邁母親及小
    孩，希望刑期再減一些，早日回去陪伴母親跟小孩，依此，
    原判決量刑及所定應執行刑仍屬過重，請撤銷再減輕等語。
三、量刑輕重，係屬事實審法院得依職權自由裁量之事項，若已
    斟酌刑法第57條各款所列情狀而未逾越法定刑度，且無何失
    重而有違責罰相當或比例原則之情形，不得遽指為違法或不
    當。又數罪併罰定應執行刑，係出於刑罰經濟與責罰相當之
    考量，為一種特別的量刑過程，相較於刑法第57條所定科刑
    時應審酌之事項係對一般犯罪行為之裁量，定應執行刑之宣
    告，乃對犯罪行為人本身及所犯各罪之總檢視，除應考量行
    為人所犯數罪反應出之人格特性，並應權衡審酌行為人之責
    任與整體刑法目的及相關刑事政策，在量刑權之法律拘束性
    原則下，就有期徒刑部分，依刑法第51條第5款之規定，採
    限制加重原則，以宣告各刑中之最長期為下限，各刑合併之
    刑期為上限，但最長不得逾30年，資為量刑自由裁量權之外
    部界限，並應受法秩序理念規範之比例原則、平等原則、責
    罰相當原則、重複評價禁止原則等自由裁量權之內部抽象價
    值要求界限之支配，以使輕重得宜，罰當其責，俾符合法律
    授與裁量權之目的，以區別數罪併罰與單純數罪之不同，兼
    顧刑罰衡平原則。原判決就被告販賣第一級毒品犯罪部分，
    已適用修正前毒品危害防制條例第17條第2 項、刑法第59條
    遞減其刑，就被告轉讓第一級毒品犯罪部分，亦適用修正前
    毒品危害防制條例第17條第2 項減輕刑其刑，而於量刑時，
    復以被告罪責為基礎，已依刑法第57條各款規定予以實質審
    酌，所為宣告刑皆以遞減或減輕其刑後之處斷刑之低度刑量
    起，不能認有何失重而有違責罰相當或比例原則之情形。而
    原判決對於原定之應執行刑。雖未載敘其審酌之理由，惟經
    本院斟酌被告所犯販賣第一級毒品罪共5罪，轉讓第一級毒
    品罪1罪，均有同質性，犯罪手法雷同且時間接近，販賣、
    轉讓對象為三人，販賣金額不高，所侵犯者亦非具有不可替
    代性、不可回復性之個人法益，其責任非難重複之程度較高
    等一切情狀，併就其所犯之罪整體考量其應受非難及矯治之
    程度，兼衡刑罰經濟、刑罰效應遞減與公平、比例等原則，
    為綜合評價，認原判決就上開罪刑所定之應執行刑有期徒刑
    10年，有給予被告相當大之定刑折扣，緃在文字上未予明示
    ，但究其實質，顯已有考量上揭定刑因子，所定應執行刑尚
    符合法規範之目的，應屬原審定刑裁量權之適法行使，亦不
    能認為有偏重或違反上述各原則之情事，被告上訴請求再從
    輕量刑及定刑，核無理由。綜上，被告上訴核無理由，應予
    駁回。
據上論斷，應依刑事訴訟法第368條，判決如主文。
本案經檢察官蔡顯鑫到庭執行職務。
中　　華　　民　　國　　111 　年　　4 　　月　　28　　日
                  刑事第二十庭審判長法  官  王復生
                                    法  官  張紹省
                                    法  官　蕭世昌
以上正本證明與原本無異。
如不服本判決，應於收受送達後20日內向本院提出上訴書狀，其
未敘述上訴之理由者並得於提起上訴後20日內向本院補提理由書
（均須按他造當事人之人數附繕本）「切勿逕送上級法院」。
                                    書記官　張玉如
中　　華　　民　　國　　111 　年　　5 　　月　　2 　　日
附錄：本案論罪科刑法條全文
修正前毒品危害防制條例第4條第1項
製造、運輸、販賣第一級毒品者，處死刑或無期徒刑；處無期徒
刑者，得併科新臺幣2千萬元以下罰金。
毒品危害防制條例第8條第1項
轉讓第一級毒品者，處1年以上7年以下有期徒刑，得併科新臺幣
1百萬元以下罰金。
藥事法第83條第1項
明知為偽藥或禁藥，而販賣、供應、調劑、運送、寄藏、牙保、
轉讓或意圖販賣而陳列者，處7年以下有期徒刑，得併科新臺幣5
千萬元以下罰金。

附表一：
編號 起訴書附表編號 購毒者 交易時間 交易地點 交易方式 毒品數量 販毒所得（新臺幣） 原判決主文 1 即起訴書附表編號3 （譯文B1） 楊宗憲 108 年5 月31日下午5時27分許 桃園市○○區○○路00巷0弄0號3 樓宋德偉住處附近之便利商店外。 楊宗憲於108年5 月31日下午2 時9 分、下午5時26分、下午5時27分許，以行動電話門號0000000000號與宋德偉持用之手機門號0000000000號聯絡，向宋德偉購買海洛因，宋德偉於左揭時地以新臺幣（下同）2,000元之價格，販賣海洛因1包予楊宗憲，並當場收取該2,000 元價金。 海洛因1包。 2,000元 宋德偉犯販賣第一級毒品罪，累犯，處有期徒刑7年8 月。 2 即起訴書附表編號4 （譯文B3） 同上。 108 年6 月2日晚上7時30分許。 同上。 楊宗憲於108 年6 月2 日晚上7 時30分許，以行動電話門號0000000000號與宋德偉持用之手機門號0000000000號聯絡，向宋德偉購買海洛因，宋德偉於左揭時地以2,000 元之價格，販賣海洛因1 包予楊宗憲，並當場收取該2,000元價金。 同上。 同上。 同上。 3 即起訴書附表編號5 （譯文B5） 同上。 108 年6 月5日下午3 時23分許。 同上。 楊宗憲於108 年6 月5 日下午3 時4 分、下午3 時12分許，以行動電話門號0000000000號與宋德偉持用之手機門號0000000000號聯絡，向宋德偉購買海洛因，宋德偉於同日下午3 時12分許，在左揭地點以1,000 元之價格，欲販賣海洛因1 包予楊宗憲，並當場收取該1,000 元價金，惟斯時誤拿葡萄糖1包交予楊宗憲，經楊宗憲發現後，以其持用之前開手機門號與宋德偉上開手號聯絡，由宋德偉於左揭時地交付海洛因1 包予楊宗憲。 同上。 1,000 元（起訴書記載2,000 元，經公訴檢察官當庭更正為1,000元） 同上。 4 即起訴書附表編號1 （譯文A1） 張永夜 108 年6 月24日下午5 時37分許。 桃園市○○區○○○街000 號4樓之3 張永夜於108 年6 月24日下午5 時37分許，以行動電話門號0000000000號傳送簡訊與宋德偉持用之手機門號0000000000號聯絡，要宋德偉過去其位在左揭地點之住處，宋德偉乃於左揭時地以免費提供0.4 公克海洛因及0.1公克安非他命各1 包予張永夜施用。 0.4 公克海洛因及0.1 公克安非他命各1 包。 無償轉讓 宋德偉犯轉讓第一級毒品罪，累犯，處有期徒刑8月。 5 即起訴書附表編號2 （譯文A4） 同上。 108 年7 月12日下午4 時5分許至同日下午4 時14分許間某時。 同上。 張永夜於108 年7 月12日下午1 時17分、下午4 時5分 許，以行動電話門號0000000000號與宋德偉持用之手機門號0000000000號聯絡，向宋德偉購買海洛因，宋德偉於左揭時地以2,000 元之價格，販賣海洛因1 包予張永夜，並當場收取該2,000 元價金。嗣張永夜發現購得之海洛因數量僅能供作2 支摻有海洛因之香菸，乃於同日下午4 時14分許，持其上開門號撥打宋德偉前揭門號，向宋德偉抱怨海洛因數量太少。 海洛因1包。 2,000元 宋德偉犯販賣第一級毒品罪，累犯，處有期徒刑7 年10月。 6 即起訴書附表編號6 （譯文D1） 陳揚政 108 年8月23日晚上8時13分許。 桃園市○○區○○路00巷0弄0號3 樓宋德偉住處。 陳揚政於108 年8 月23日晚上6時19 分、晚上6時50分、晚上8時13分許，以行動電話門號0000000000號與宋德偉持用之手機門號0000000000號聯絡，向宋德偉購買海洛因，宋德偉於左揭時地以2,500 元之價格，販賣海洛因1 包予陳揚政，並當場收取該2,500 元價金。 0.9 公克海洛因。 2,500元 宋德偉犯販賣第一級毒品罪，累犯，處有期徒刑8 年。 

附表二：
行動電話1 支（含門號0000000000號）、磅秤1 台、分裝袋1 批
及6 個。